臺灣臺南地方法院刑事判決　　　　　　　100年度易字第526號
公　訴　人　臺灣臺南地方法院檢察署檢察官
被　　　告　吳天助
上列被告因竊盜等案件，經檢察官提起公訴（一百年度偵字第三
一三四號），被告於本院準備程序時，為有罪之陳述，經本院裁
定以簡式審判程序審理，並判決如下：
    主  文
吳天助犯踰越牆垣竊盜罪，處有期徒刑陸月；又犯毀損罪，處有
期徒刑拾月；又犯毀損罪，處拘役肆拾日，如易科罰金，以新台
幣壹仟元折算壹日；又犯毀損罪，處拘役伍拾伍日，如易科罰金
，以新台幣壹仟元折算壹日；有期徒刑部分應執行有期徒刑壹年
貳月，拘役部分應執行拘役玖拾日，拘役部分如易科罰金，以新
台幣壹仟元折算壹日。
    事  實
一、吳天助基於為自己不法所有之意圖，於民國一百年一月十一
    日十九時許，踰越位於臺南市永康區○○○街五十三巷三十
    六號之豐華交通工業股份有限之工廠圍牆，侵入該工廠內（
    侵入建築物及附連圍繞土地部分未據告訴），見該公司所有
    交由楊筑琪使用而停放在該處之車牌號碼七五三八－ＪＦ號
    自用小客車車門未上鎖、鑰匙未拔，竟徒手竊取前開汽車，
    得手後，供己代步使用。吳天助復基於毀損之犯意，駕駛前
    開汽車至臺南市○○區○○街二六三巷一六號陳祥峰經營之
    祥峰實業股份有限公司（下稱祥峰公司），以駕駛前開汽車
    衝撞及進入該公司（侵入建築物部分未據祥峰公司告訴）後
    徒手推倒之方式，接續毀壞祥峰公司所有，由陳祥峰管領如
    附表編號一至十一所示之物及陳祥峰所有如附表編號十二至
    十六所示之物（價值約新台幣【下同】一百六十一萬一千零
    三十四元），足以生損害於祥峰公司及陳祥峰。吳天助復基
    於毀損之犯意，於同日十九時四十分許，駕駛前開汽車至臺
    南市永康區○○○路與正南五街口之空地，以撞擊之方式毀
    壞賴春祥所有之圍籬鐵門（價值約三萬元），足以生損害於
    賴春祥。吳天助嗣再基於毀損之故意，於同日十九時四十八
    分許，駕駛前開汽車至臺南市永康區○○○街三三一號徐雅
    蕙之工地，衝撞王褘葳所有停放在該工地前之車牌號碼一二
    一六－ＮＶ號自用小客車及徐雅蕙工地之鐵門，致王褘葳所
    有之自用小客車之前、後保險桿、定位系統（價值約三至四
    萬元）及徐雅蕙之工地鐵門及板模柱子損壞（價值約三萬元
    ），使之不堪使用，足以生損害於王褘葳及徐雅蕙。嗣吳天
    助因前開汽車撞擊工地鐵門後，車頭部分嵌入鐵門，動彈不
    得始棄車翻牆逃往臺南科技應用大學。案經徐雅蕙發現報警
    處理，經警於同日二十二時許，在臺南科技應用大學教室內
    查獲吳天助。
二、案經楊筑琪、陳祥峰、賴春祥、王褘葳、徐雅蕙訴由台南市
    政府警察局永康分局報告台灣台南地方法院檢察署檢察官偵
    查起訴。
    理  由
一、本件被告吳天助所犯為死刑、無期徒刑、最輕本刑為三年以
    上有期徒刑以外之罪，亦非屬高等法院管轄之第一審案件，
    其於準備程序進行中，先就被訴事實為有罪之陳述，經法官
    告知簡式審判程序之旨，並聽取公訴檢察官之意見後，依刑
    事訴訟法第二百七十三條之一第一項、第二百七十三條之二
    等規定，裁定進行簡式審判程序，且不受同法第一百五十九
    條第一項、第一百六十一條之二、第一百六十一條之三、第
    一百六十三條之一及第一百六十四條至第一百七十條所規定
    證據能力認定及調查方式之限制，合先敘明。
二、上揭犯罪事實業據被告吳天助於本院審理時供承不諱，核與
    證人即被害人楊筑琪、陳祥峰、賴春祥、王褘葳、徐雅蕙等
    人於警詢及偵查中證述遭竊及受毀損之過程相符，並有監視
    畫面翻拍照片十五張、現場照片三十一張、贓物認領保管單
    一紙在卷可參，從而，被告於本院審理時之自白與事實相符
    ，應堪採信。從而，被告踰越牆垣竊盜、毀損（三罪）犯行
    ，均已臻明確，堪以認定，應依法論科。
三、核被告所為係犯刑法第三百二十一條第一項第二款之踰越牆
    垣竊盜罪、毀損罪（三罪）。被告本於一毀損犯意接續毀損
    同屬告訴人陳祥峰所管理及所有如附表所示之物，為接續犯
    。另被告以一毀損行為毀壞告訴人王褘葳、徐雅蕙之物，為
    想像競合犯，應論以一毀損罪。被告所犯前開竊盜罪及三次
    毀損罪，犯意各別、行為互異，應予分論併罰。爰審酌被告
    犯罪動機、手段、所得、造成各告訴人所受損失、犯罪後於
    本院審理時坦承不諱之態度，另審酌其夜間駕車撞擊祥峰公
    司大門並入內毀損大量財物之舉，影響被害人身心情節非輕
    等一切情狀量處如主文所示之刑，並就有期徒刑及拘役部分
    均定應執行刑，另就拘役部分諭知易科罰金之折算標準，以
    資懲儆。
據上論斷，應依刑事訴訟法第二百七十三條之一第一項、第二百
九十九條第一項前段，刑法第三百二十一條第一項第二款、第三
百五十四條、第五十一條第五款、第六款、第四十一條第一項前
段、刑法施行法第一條之一，判決如主文。
本案經檢察官許華偉到庭執行職務
中    華    民    國   100    年    6     月    24    日
                      刑事第四庭法  官  卓穎毓
附表：
┌──┬────────────────────────┐
│編號│                   項      目                   │
├──┼────────────────────────┤
│ 1  │伸縮大門                                        │
├──┼────────────────────────┤
│ 2  │門禁感應器、內門開關、1A電源供應器、線材固定支架│
├──┼────────────────────────┤
│ 3  │大廳自動門及白鐵外框                            │
├──┼────────────────────────┤
│ 4  │品保室內部及大廳內外牆                          │
├──┼────────────────────────┤
│ 5  │大廳海報輸出                                    │
├──┼────────────────────────┤
│ 6  │電腦設備                                        │
├──┼────────────────────────┤
│ 7  │洽談桌椅及木桌                                  │
├──┼────────────────────────┤
│ 8  │保全監視設備及線材                              │
├──┼────────────────────────┤
│ 9  │水電燈具及線材                                  │
├──┼────────────────────────┤
│ 10 │磅秤                                            │
├──┼────────────────────────┤
│ 11 │壓克力罩                                        │
├──┼────────────────────────┤
│ 12 │貔貅玉雕1對                                     │
├──┼────────────────────────┤
│ 13 │白玉                                            │
├──┼────────────────────────┤
│ 14 │粉水晶木座4座                                   │
├──┼────────────────────────┤
│ 15 │水晶洞3座                                       │
├──┼────────────────────────┤
│ 16 │水晶球                                          │
└──┴────────────────────────┘
以上正本證明與原本無異。
如不服本判決應於收受本判決後10日內向本院提出上訴書狀，並
應敘述具體理由。其未敘述上訴理由者，應於上訴期間屆滿後20
日內向本院補提理由書狀（均須按他造當事人之人數附繕本）「
切勿逕送上級法院」。
                                書記官  林書婷
中    華    民    國   100    年    6     月    24    日
附錄法條：
中華民國刑法第321條
犯竊盜罪而有下列情形之一者，處 6 月以上、5 年以下有期徒
刑，得併科新臺幣 10 萬元以下罰金：
一、侵入住宅或有人居住之建築物、船艦或隱匿其內而犯之者。
二、毀越門扇、牆垣或其他安全設備而犯之者。
三、攜帶兇器而犯之者。
四、結夥三人以上而犯之者。
五、乘火災、水災或其他災害之際而犯之者。
六、在車站、埠頭、航空站或其他供水、陸、空公眾運輸之舟、
    車、航空機內而犯之者。
前項之未遂犯罰之。
中華民國刑法第354條
毀棄、損壞前二條以外之他人之物或致令不堪用，足以生損害於
公眾或他人者，處 2 年以下有期徒刑、拘役或 5 百元以下罰金
。